【裁判字號】    94,訴,1374
【裁判日期】    950214
【裁判案由】    清償債務
【裁判全文】
臺灣臺南地方法院民事判決              94年度訴字第1374號
原      告  台南區中小企業銀行股份有限公司
法定代理人  甲○○
訴訟代理人  丁○○
被      告  華成股份有限公司
兼法定代理  丙○○
人
被      告  乙○○
                        段26.
上列當事人間請求清償債務事件，本院判決如左：
    主    文
被告應連帶給付原告新台幣貳佰肆拾捌萬參仟參佰肆拾元，及其
中新台幣貳佰肆拾捌萬零柒佰參拾伍元，自民國九十四年十月十
一日起至清償日止，按週年利率百分之八點四計算之利息，暨自
民國九十四年十一月十二日起至清償日止，其逾期在六個月以內
者，按上開利率百分之十，逾期超過六個月以上者，按上開利率
百分之二十計付之違約金。
被告應連帶給付原告新台幣貳佰玖拾萬伍仟參佰拾參元及自民國
九十四年十月十七日起至清償日止，按週年利率百分之八點四計
算之利息，暨自民國九十四年十一月十八日起至清償日止，其逾
期在六個月以內者，按上開利率百分之十，逾期超過六個月以上
者，按上開利率百分之二十計付之違約金。
訴訟費用由被告連帶負擔。
    事    實
甲、原告方面：
一、聲明：求為判決如主文所示。
二、陳述：
  （一）被告華成股份有限公司（以下簡稱華成公司）於民國（
        下同）94年3月14日邀同被告丙○○即華成公司負責人
        、乙○○為連帶保證人，與原告簽訂開發信用狀暨融資
        契約，融資金額為美金二十五萬元等值新台幣（下同）
        八百四十八萬元，期限自94年3月14日起至95年3月14日
        止，其利率按原告牌告或約定之遠期信用狀利率計付，
        如遲延清償墊款，願改按前開新台幣放款基本利率與外
        幣放款利率比較後依較高者為準計付遲延利息，並願加
        付違約金，凡逾期在六個月以內者，另按上開利率百分
        之十計付，逾期超過六個月者，另按上開利率百分之二
        十計付。嗣被告華成公司又於94年5月31日邀被告丙○
        ○、乙○○擔任連帶保證人，與原告簽訂另一紙開發信
        用狀暨融資契約，融資金額為美金二十五萬元等值新台
        幣八百四十八萬元，並於遲延清償時，負擔與前開條件
        相同之利率及違約金。又以上二份開發信信用狀暨融資
        契約之連帶保證人均須就華成公司對原告（包括總行及
        所屬各分支機構）現在（包括過去所負仍未清償者）及
        將來所負之借款、票款、透支、墊款、保證及其他一切
        債務，各以本金美金二十五萬元（或等值）為限額，及
        其利息、遲延利息、違約金、損害賠償及有關履行上開
        債務所需之一切費用等，負擔連帶清償之責。
  （二）被告華成公司陸續委託原告開發前開遠期信用狀二張後
        ，即分別將款項匯付國外押匯銀行，清償期屆至後，詎
        被告竟僅清償部分代墊款，遲延利息亦僅繳納至94年10
        月11日及94年10月17日，經核原告尚有（１）、第一筆
        借款：本金新台幣2,480,735元，及自民國94年10月11
        日起至清償日止，按週年利率百分之8.4計算之利息，
        暨自民國94年11月12日起至清償日止，其逾期在6個月
        以內者，按上開利率百分之10，逾期超過6個月以上者
        ，按上開利率百分之20計付之違約金。（２）、第二筆
        借款：本金新台幣2,905,313元及自民國94年10月17日
        起至清償日止，按週年利率百分之8.4計算之利息，暨
        自民國94年11月18日起至清償日止，其逾期在6個月以
        內者，按上開利率百分之10，逾期超過6個月以上者，
        按上開利率百分之20計付之違約金未獲受償。
  （三）原告為此爰依消費借貸及連帶保證之法律關係，提起本
        件訴訟，請求被告連帶給付前開本金、利息及違約金。
三、證據：提出開發信用狀暨融資契約書影本一件、授信約定書
    影本一件、開發信用狀申請書影本二件、進口單據通知書影
    本二件、進口融資到期通知書影本二件、存放款牌告利率變
    動紀錄表影本二件、外幣利率一覽表影本一件為證。
乙、被告方面：
    被告華成公司、丙○○、乙○○均未於言詞辯論期日到場，
    亦均未提出書狀作何聲明或陳述。
    理    由
甲、程序方面：
一、原告主張兩造合意以本院為第一審管轄法院之事實，業據其
    提出開發信用狀暨融資契約書影本一份為證，堪信原告之主
    張為真正，本院依民事訴訟法第24條第1項有第一審管轄權
    。
二、被告華成公司、丙○○、乙○○均未於言詞辯論期日到場，
    核均無民事訴訟法第386條所列各款情形，爰依原告之聲請
    ，由其一造辯論而為判決。
乙、得心證之理由：
一、原告起訴主張被告華成公司分別於94年3月14日及同年5月31
    日邀被告丙○○、乙○○擔任連帶保證人，與原告簽訂保證
    書，約定連帶保證人就被告華成公司對原告現在（包括過去
    所負仍未清償者）及將來所負之借款及其他一切債務，以本
    金各為美金250,000元即新台幣8,480,000為限額，負連帶清
    償責任，詎被告華成公司就第一筆借款部分，僅繳付利息至
    94年10月11日，第二筆借款則繳至94年10月17日，之後即拒
    不繳納，本金亦僅償還部分墊款，依約債務已視為全部到期
    ，依雙方簽訂之開發信用狀暨融資契約約定，每筆墊付期限
    最長不得超過一八０天，並以每筆遠期信用狀項下匯票到期
    之前一日或原告通知之到期日為每筆債務之清償日期，其利
    率按原告牌告或約定之遠期信用狀利率計付，如遲延清償墊
    款，願改按原告所訂之新台幣基本放款利率與外幣放款利率
    比較以較高者為準計付遲延利息，並願加付違約金，凡逾期
    在六個月以內者，另按上開利率百分之十計付，逾期超過六
    個月者，另按上開利率百分之二十計付。原告主張總計尚有
    如聲明所示之本金、利息及違約金未獲受償之事實，業據其
    提出開發信用狀暨融資契約書影本一件、授信約定書影本一
    件、開發信用狀申請書影本二件、進口單據通知書影本二件
    、進口融資到期通知書影本二件、存放款牌告利率變動紀錄
    表影本二件、外幣利率一覽表影本一件為證，被告對於原告
    主張之事實均未於言詞辯論期日到場爭執，復均未提出書狀
    作何聲明或陳述，是原告主張之事實堪認為實在。
二、按稱保證者，謂當事人約定，一方於他方之債務人不履行債
    務時，由其代負履行責任之契約；保證債務，除契約另有訂
    定外，包含主債務之利息、違約金、損害賠償及其他從屬於
    主債務之負擔，民法第739條、第740條分別定有明文。又保
    證債務之所謂連帶，係指保證人與主債務人負同一債務，對
    於債權人各負全部給付之責任而言（最高法院45年台上字第
    1426號判例參照）。查被告丙○○、乙○○既均為本件債務
    之連帶保證人，揆諸前開說明，自應與債務人即被告華成公
    司負連帶給付之責。
三、從而，原告依消費借貸及連帶保證契約，請求被告連帶給付
    予原告（一）新台幣2,483,340元，及其中新台幣2,480,735
    元，自民國94年10月11日起至清償日止，按週年利率百分之
    8.4計算之利息，暨自民國94年11月12日起至清償日止，其
    逾期在6個月以內者，按上開利率百分之10，逾期超過6個
    月以上者，按上開利率百分之20計付之違約金；以及（二）
    新台幣2,905,313元及自民國94年10月17日起至清償日止，
    按週年利率百分之8.4計算之利息，暨自民國94年11月18日
    起至清償日止，其逾期在6個月以內者，按上開利率百分之
    10，逾期超過6個月以上者，按上開利率百分之20計付之違
    約金，為有理由，應予准許。
丙、結論：
    本件原告之訴為有理由，依民事訴訟法第385條第1項前段、
    第85條第2項，判決如主文。
中    華    民    國    95    年    2    月     14    日
                  民事第五庭    法  官  謝家宜
以上為正本係照原本作成。
如對本判決上訴須於判決送達後20日內向本院提出上訴狀（須附
繕本）。
中    華    民    國    95    年    2     月    14    日
                                書記官  李培聞


司法院資訊處製作；財團法人民間司法改革基金會備份。
